【裁判字號】    89,訴,1647
【裁判日期】    900910
【裁判案由】    毒品危害防制條例
【裁判全文】
臺灣桃園地方法院刑事判決                        八十九年度訴字第一六四七號
    公  訴  人  臺灣桃園地方法院檢察署檢察官
    被      告  丁○○
    指定辯護人  本院公設辯護人丙○○
右列被告因違反毒品危害防制條例等案件，經檢察官提起公訴（八十九年度偵字第四
八三三號），本院判決如左︰
    主  文
丁○○販賣第二級毒品，處有期徒刑柒年，扣案安非他命貳小包毛重合計壹點玖壹壹
公克沒收銷燬之，行動電話壹支沒收；又以加害生命、身體之事，恐嚇他人致生危害
於安全，處有期徒刑伍月，應執行有期徒刑柒年月，扣案安非他命貳小包毛重合計
壹點玖壹壹公克沒收銷燬之，行動電話壹支沒收。
    事  實
一、丁○○前於民國七十九年間因違反懲治盜匪條例案件，經臺灣高等法院判處有期
    徒刑十五年褫奪公權十年，八十四年四月七日假釋出獄，詎於假釋期間仍不知悔
    改，因前曾任職於桃園縣中壢市陽明醫院附近之夢絲絲理容院，因而結識當時在
    該處服務之乙○○，夢絲絲理容院嗣因故停業後，二人即無往來，八十九年初某
    日起，丁○○以其所有之0000000000號行動電話二次撥打乙○○所有
    之0000000000號行動電話詢問乙○○是否欲購買安非他命，乙○○予
    以拒絕並將上情向桃園縣警察局大園分局報案，警員遂指示乙○○撥打丁○○之
    行動電話，表示欲購買新台幣（下同）三千元安非他命，丁○○乃約定於八十九
    年三月二十六日下午十六時許，在桃園縣中壢市○○路華陽醫院前交付，並即基
    於營利之目的，於約定交易時間約三十分鐘前，前往桃園縣中壢市○○路某處向
    年籍不詳綽號「小傑」男子購入安非他命二小包毛重合計一點九一一公克（起訴
    書載為毛重一點九公克）後，旋騎乘機車前往約定地點見乙○○在上址等候，即
    將二小包安非他命交付乙○○，乙○○並將警員所給予之三千元現金交付，此時
    在場埋伏之警員一湧而上，丁○○發覺有異，欲騎乘機車逃逸，惟仍為警查獲，
    當場扣得安非他命二小包毛重一點九一一公克及其用以聯絡交易毒品之行動電話
    一支，丁○○嗣經警以違反毒品危害防制條例案件移送臺灣桃園地方法院檢察署
    偵訊，檢察官訊問後命以三萬元具保候傳，丁○○繳納保證金獲釋後，心有未甘
    ，乃撥打乙○○行動電話，質以為何報警相害，要乙○○小心一點，並詢以保釋
    金五萬元怎麼處理等語，乙○○心生畏懼以為將加害自己之生命、身體，致生危
    害於安全。
二、案經桃園縣警察局大園分局報請臺灣桃園地方法院檢察署檢察官偵查起訴。
    理  由
一、訊據被告丁○○對於在右揭時、地交付乙○○安非他命毒品二小包合計毛重一點
    九一一公克之事實，固不否認，惟矢口否認有販賣毒品安非犯行，辯稱：因伊與
    乙○○經常在一起施用毒品並互通有無，當日係乙○○要伊向「小傑」購買安非
    他命三千元，伊基於朋友關係遂代為調取，並非販賣，警訊時警員雖無對伊刑求
    ，但查獲當日夜間警員並未將其解送拘留室休息，而係將其銬在三樓沙發上，致
    伊整夜未眠，且警訊筆錄係警員事先撰好再要伊照著筆錄錄音，該警訊筆錄自非
    本於其自由意志所為，不得採為證據等云云，辯護意旨略以：被告素有施用毒品
    安非他命惡習，因之其辯稱係為乙○○拿取毒品，非全無可能，被告雖於警訊時
    自白販賣犯行，惟該自白已經變異，具有重大瑕疵，且被告供稱買入時為新台幣
    三千元，然後再以同等三千元之價格轉售予乙○○，顯見並無營利意思甚明，被
    告之行為應僅成立轉讓毒品罪。
二、經查：(一)被告於警訊、偵查及本院歷次審理時，對於訊以當日為何會在查獲地點
    交付二小包安非他命予乙○○，其前後之供詞並不相符，或稱是販賣給乙○○，
    或稱當日係乙○○要伊至中壢市○○路向渠姪子小傑拿一個東西，或稱不認識陳
    女，要看人才知道，或稱係陳女要伊去拿會香水，被告就同一事實前後供詞反覆
    不定無一相同，已有可議。(二)證人乙○○迭於警訊、偵查及本院審理時證述：被
    告原任職夢絲絲理容院經理，伊為裏面的小姐，二人並無何交情，夢絲絲理容院
    嗣為警查獲停業很久後，因理容院留有通訊地址，被告曾前後二次以電話詢問伊
    是否需要安非他命，伊即向大園分局甲○○○○報案，警員即教伊如何作並拿三
    千元給伊，要伊打電話向被告買安非他命，被告即約伊在華陽醫院交易，在華陽
    醫院時，伊交三千元給被告，被告即交給伊二包安非他命，此時埋伏在現場的警
    察即將被告逮捕，被告交保後有打電話給伊，口氣很不好，要伊小心點，並問五
    萬元怎麼辦，伊聽了很害怕，畢竟是伊報警的等語，而證人即警員何玉虎到庭結
    證：有一個女子報案稱有人在賣安非他命，伊即透過該女子撥電話與被告，佯稱
    欲買安非他命，其後約定在華陽醫院前交貨，當時被告是騎機車到場，乙○○是
    由一位警員在旁陪同與被告接觸，其餘警員埋伏在周圍，乙○○將三千元交給被
    告後，被告將二包毛重約一點九公克之安非他命交乙○○，被告為警逮捕後，口
    出三字經賣乙○○出賣他，被告於警訊時有坦承賣給乙○○等語，經核證人乙○
    ○、何玉虎關於當日如何查獲被告，其證述之情節均相符合，而被告於警訊時除
    坦承販賣安非他命予乙○○外，並供承：「我於八十九年三月二十六日下午十六
    時在華陽醫院前拿安非他命兩小包（毛重一點九公克），是他（乙○○）叫我幫
    他拿三千塊的安非他命」、「（查獲毒品向何人買的？何時買的？）向綽號叫小
    傑的買的，．．．他（乙○○）打電話給我，我才打電話給小傑，差不多在之前
    不到半個小時跟他拿，然後拿給乙○○」、「僅販賣給乙○○一次二包」、「（
    與乙○○）沒有任何仇恨、糾紛，我已半年多沒有見到她，與她並不熟」、「從
    我身上起獲乙○○所交付予我販賣安非他命所得 新台幣三千元 大 鈔 編 號 為
    PPQ291095CV、CP421864GW、DS308695CX」、「（是否知販賣安非他命違法？）
    知道，所以見警察上前盤查我時，因知道自己不對，心虛即拔腿就跑」、「（查
    獲行動電話何人所有？用途？）我持有使用之行動電話門號000000000
    0，使用人均是我本人，我就是持該具行動電話打給乙○○、綽號小傑等人交易
    毒品聯絡的」等語（見本院九十年四月二日勘驗警訊錄音帶之勘驗筆錄），其供
    述之內容亦均與證人乙○○、何玉虎等人證述之情節相符，被告雖辯稱警訊筆錄
    之非任意性云云，然查，經本院勘驗警訊錄音帶之內容（詳如勘驗筆錄），被告
    之供述內容其中有部分細節與警訊筆錄之記載並不相同，且部分內容之用字遣詞
    亦有不同，顯然警訊筆錄係警員訊問被告後，依被告供述內容據以整理其要旨後
    記載甚明，被告辯稱警訊筆錄係警員事先擬好後，要伊照著唸憑以錄音云云，顯
    然不合，又被告於查獲當日因拒絕夜間訊問，警員雖疏未將被告解送拘留所，已
    據證人何玉虎證述屬實，並有登記簿節本影本一份存卷可參，其程序雖有未合，
    惟當日被告係被銬在警局三樓之沙發，警員並未對其凌辱等情，已據被告供承在
    卷，其雖因警員施用械具，因而於身體之活動或有妨礙，然應不致影響其正常之
    休息，且依被告警訊錄音帶之答訊內容及語調，亦未有詞不達意或答非所問之情
    ，顯見其於警訊時之精神狀態應屬正常，其自白之任意性不容質疑，況警訊時被
    告之母楊許美玉亦在場，有筆錄內容可稽，被告辯稱其警訊自白非任意性，及嗣
    後翻異前詞改稱未販賣云云，顯為卸責之詞，均無可採，扣案白色粉末經送請鑑
    驗結果，確均呈甲基安非他命陽性反應，有行政院衛生署管制藥品管理局檢驗成
    績書一份在卷可稽，此外並有簽名確認載明自其身上取出之千元鈔票三張之影本
    一份存卷可參，事證明確，此部分犯行洵堪認定。
三、按刑法所謂「販賣」不以販入之後，復行賣出為要件，袛須以營利為目的，購入
    或賣出有一於此，其犯罪即屬成立並為既遂。被告於本件查獲前曾先後二次向乙
    ○○電詢是否購買安非他命乙節，已據乙○○證述在卷，被告復自承渠與乙○○
    久未聯絡，彼此並不熟，此經乙○○證述相符，則以被告與乙○○二人既非熟稔
    交情，其又明知販賣毒品係違法行為，苟無利可圖，被告豈有干冒被查獲危險而
    無償轉讓毒品予乙○○？又被告於查獲前曾二次以電話徵詢乙○○是否購買安非
    他命，嗣經乙○○另以電話告知欲購買後，旋即向「小傑」購入安非他命等情觀
    之，雖被告購入之價額若干不可知，然被告必於數量或價額上略以調整，以從中
    賺取差價，因之被告係基於營利目的而向「小傑」購入安非他命，應可確定。又
    被告既於本件查獲前即有營利販賣安非他命之意，並非因乙○○受警員指示向被
    告要求購買後，始生營利目的而向綽號小傑男子購入安非他命，被告持有毒品之
    原因，自始既以營利販賣為目的而販入，嗣於交易時為警查獲，致未能賣出，其
    原先販入毒品行為既已完成，於行為繼續之過程中被查獲，仍應成立販賣毒品既
    遂罪。
四、被告為警查獲後，經移送臺灣桃園地方法院檢察署，經檢察官訊問並命以三萬元
    具保開釋，被告於繳納保證金釋放後，隨撥打乙○○行動電話質以為何報警出賣
    ，要乙○○小心一點及五萬元保釋金如何處理，致乙○○心生畏懼以為將加害於
    自己生命、身體，致生危害於安全等情，已據乙○○迭於警訊、偵查及本院審理
    時指訴歷歷，被告雖坦承有撥打電話給乙○○，惟否認有恐嚇之意云云，經查：
    被告既因乙○○報警始為警查獲，其心中憤恨之情不難想見，參以乙○○於本院
    審理時猶如驚弓之鳥懇求勿與被告同庭之情，乙○○之指訴應可採信，被告辯稱
    無恐嚇之意云云，並無可採，被告恐嚇犯行亦堪認定。
五、核被告所為，係犯毒品危害防制條例第四條第二項之販賣第二級毒品罪、刑法第
    三百零五條之恐嚇罪。公訴人認被告販賣毒品部分應成立毒品危害防制條例第四
    條第五項、第二項之販賣第二級毒品未遂罪，尚有誤會，惟其基本事實相同，起
    訴法條應予變更，又被告係為警查獲後，因遷怒於乙○○，始起意恐嚇，則其所
    犯販賣罪與恐嚇罪難認有方法、結果之牽連關係，所犯二罪犯意各別、行為互殊
    ，應予分論併罰，公訴人認被告所犯上開二罪有裁判上一罪，容有誤會。爰審酌
    被告犯罪之動機、目的、手段，犯罪所生之危害及犯罪後態度等一切情狀，分別
    量處如主文所示之刑，並定其應執行刑。扣案白色粉末經鑑驗結果，確為第二級
    毒品安非他命，應依毒品危害防制條例第十八條第一項前段沒收銷燬之，扣案行
    動電話一支為被告所有供販賣毒品所用之物，已據被告於警訊時供承詳明，應依
    毒品危害防制條例第十九條第一項宣告沒收。又乙○○用以購買毒品之三千元，
    既於查獲後已經警員取回，即非被告因犯罪所得之財物，自無庸為沒收及追繳之
    諭知。
六、公訴意旨另以被告基於概括犯意，自八十八年十一、十二月左右起，連續在其任
    職之桃園縣中壢市○○路夢絲絲店內，向該店員工乙○○兜售一包一千元之第二
    級毒品安非他命，經以未吸拒買而販賣未逞，因認被告此部分涉犯毒品危害防制
    條例第四條第五項、第二項之販賣第二級毒品未遂罪。經查，被告於任職夢絲絲
    理容院期間，並未向乙○○兜售、販賣安非他命乙節，已據乙○○證述在卷，乙
    ○○於警訊、偵查及審理時，就此部分前後之指證既有瑕疵，且亦查無積極證據
    可證被告曾持安非他命向乙○○兜售，即屬不能證明被告此部分之犯行，惟公訴
    人既以此部分與有罪部分有連續犯裁判上一罪關係，爰不另為無罪之諭知；又被
    告雖於查獲前曾二次向乙○○電詢是否購買安非他命，已如前述，然既無證據證
    明被告於二次電詢當時已因其他原因而持有安非他命，嗣起意販賣，且乙○○既
    於被告電詢表示拒絕購買，買賣尚未合致，亦無證據被告被告於電詢後基於營利
    目的而購入安非他命，因之，單純之電話詢問應仍屬預備階段，尚難認為已著手
    於販賣罪構成要件之實行，自不為罪，併予敘明。
據上論斷，應依刑事訴訟法第二百九十九條第一項前段、第三百條，毒品危害防制條
例第四條第二項、第十八條第一項前段、第十九條第一項，刑法第十一條前段、第三
百零五條、第五十一條第五款、罰金罰鍰提高標準條例第一條前段，判決如主文。
本案經檢察官胡樹德到庭執行職務。
中      華      民      國      九十        年    九      月    十      日
                                  臺灣桃園地方法院刑事第一庭
                                      法  官    黃  斯  偉
右正本證明與原本無異。
如不服本判決，應於判決送達後十日內向本院提出上訴狀( 應附繕本 )，上訴於
臺灣高等法院。
                                      書記官    薛  淑  玲
中      華      民      國      九十        年    九      月    十四    日
附論罪科刑依據之法條：
毒品危害防制條例第四條
製造、運輸、販賣第一級毒品者，處死刑或無期徒刑；處無期徒刑者，得併科新臺幣
一千萬元以下罰金。
製迼、運輸、販賣第二級毒品者，處無期徒刑或七年以上有期徒刑，得併科新台幣七
百萬元以下罰金。
製造、運輸、販賣第三級毒品者，處五年以上有期徒刑，得併科新臺幣五百萬元以上
罰金。
製迼、運輸、販賣專供製迼或施用毒品之器具者，處一年以上七年以下有期徒刑，得
併科新臺幣一百萬元以下罰金。
前四項之未遂犯罰之。
毒品危害防制條例第十八條第一項
查獲之毒品及專供製造或施用毒品之器具，不問屬於犯人與否，均沒收銷燬之。但合
於醫藥或研究之用者，得不予銷燬。
毒品危害防制條例第十九條第一項
犯第四條至第九條、第十二條、第十三條或第十四條第一項、第二項之罪者，其供犯
罪所用或因犯罪所得之財物，均沒收之，如全部或一部不能沒收時，追徵其價額或以
其財產抵償之。
刑法第三百零五條
以加害生命、身體、自由、名譽、財產之事恐嚇他人，致生危害於安全者，處二年以
下有期徒刑、拘役或三百元以下罰金。


司法院資訊處製作；財團法人民間司法改革基金會備份。
